臺灣高雄地方法院民事裁定             100年度再易字第40號
再審原告    鍾庭芳
再審被告    台灣電力股份有限公司高雄區營業處
法定代理人  林健富
上列當事人間請求損害賠償事件，再審原告對於民國100 年6 月
13日本院100 年度簡上字第37號第二審確定判決，提起再審之訴
，本院裁定如下：
    主  文
再審之訴駁回。
再審訴訟費用由再審原告負擔。
    理  由
一、按不得上訴之判決，於宣示時確定；再審之訴，應於30日之
    不變期間內提起；前項期間，自判決確定時起算，但再審理
    由知悉在後者，自知悉時起算，民事訴訟法第398 條第2 項
    、第500 條第1 項、第2 項定有明文。查兩造前因請求損害
    賠償事件，經本院於民國100 年6 月13日以100 年度簡上字
    第37號判決確定，而再審原告於同年月17日收受判決正本，
    業據本院依職權調閱前揭損害賠償事件卷宗核閱無訛，故再
    審原告於同年7 月12日具狀提起本件再審之訴，因尚未逾法
    定30日之不變期間，於程序上應屬合法，先予敘明。
二、本件再審意旨略以：再審被告於98年10月20日接獲密報檢舉
    伊竊電，遂向警察單位告發，惟經臺灣高雄地方法院檢察署
    檢察官偵查後，認伊罪嫌不足，而以99年度偵字第16694 號
    為不起訴處分確定。再審被告片面認定伊有竊電行為，依電
    業法第73條第1 項之規定，對伊停止供電實屬業務過失，並
    對伊追償高額罰金，使伊深受困擾而精神衰弱、失眠，致伊
    於99年8 月4 日騎機車跌倒致左側股骨頸骨折，至今仍障礙
    難行無法工作，為此爰提起本件再審之訴，請求廢棄原確定
    判決，並判准再審被告賠償伊新臺幣114,165 元等語。
三、按再審之訴，應以訴狀表明下列各款事項，提出於管轄法院
    為之：(一)、當事人及法定代理人；(二)、聲明不服之判決及提
    起再審之訴之陳述；(三)、應於如何程度廢棄原判決及就本案
    如何判決之聲明；(四)、再審理由及關於再審理由並遵守不變
    期間之證據；再審之訴不合法者，法院應以裁定駁回之，民
    事訴訟法第501 條第1 項、第502 條第1 項分別定有明文。
    易言之，對於確定判決提起再審之訴，應以有民事訴訟法第
    496 條第1 項各款或第497 條之原因為限，此項原因亦即再
    審理由，必須於訴狀中表明之，否則其訴即屬不合法，毋庸
    命其補正，逕以裁定駁回之，最高法院70年台再字第35號著
    有判例可資參照。經查，本件再審原告於再審聲請狀內，僅
    記載上述於原確定判決中，對再審被告之請求原因及事由，
    並未具體表明原確定判決究有何民事訴訟法所規定之法定再
    審原因（即符合民事訴訟法第496 條第1 項何款，或係主張
    同法第497 條、第436 條之7 ），是本件再審原告難謂已合
    法具體表明再審理由，揆諸前揭說明意旨，其提起再審之訴
    於法即有不合，應予駁回。
四、據上論結，本件再審之訴為不合法，依民事訴訟法第502 條
    1 項、第95條、第78條，裁定如主文。
中    華    民    國  100     年    9     月    16    日
                  民事第三庭  審判長法  官  黃宏欽
                                    法  官  楊淑儀
                                    法  官  謝宗翰
正本係照原本作成。
本裁定不得抗告。
中    華    民    國  100     年    9     月    16    日
                                    書記官  王居玲